臺灣高等法院高雄分院刑事裁定　　　　　九十一年度毒抗字第八一號
　　抗　告　人
　　即　被　告　甲○○
右列被告因違反毒品危害防制條例案件，不服臺灣高雄地方法院中華民國九十一年二
月二十七日裁定（九十一年度毒聲字第九三一號），提起抗告，本院裁定如左：
      主      文
抗告駁回。
      理      由
一、原審裁定意旨略以：被告甲○○於民國九十年十一月十八日上午八時五十分許回
    溯二十四小時內之某時（不包括在公權力拘束之時間內），在高雄地區某不詳地
    點，施用第二級毒品苯乙基胺即ＭＤＭＡ，嗣於九十年十一月十八日清晨四時三
    十分許，在高雄市苓雅區○○○路一一二號大帑殿ＫＴＶ一一七廂房內，為警當
    場查獲，並扣得內有白色粉末殘渣之空膠囊八顆。復經被告親自採集排放並緘封
    之尿液，經以免疫學分析法及ＧＣ／ＭＳ方法檢驗結果，呈ＭＤＭＡ陽性反應，
    有高雄市立凱旋醫院九十年十二月二十日高市凱醫檢字第００三０六號煙毒尿液
    檢驗成績書暨高雄市政府警察局苓雅分局偵辦煙毒麻藥案件嫌疑人尿液採證代碼
    對照表（編號Ｆ三六三號）各乙張附卷足憑。被告雖於警詢中矢口否認，惟渠所
    辯顯不足採，是被告顯於前揭時間，在高雄地區某不詳地點，違犯毒品危害防制
    條例第十條第二項之罪，依毒品危害防制條例第二十條第一項及觀察勒戒處分執
    行條例第三條第一項規定，裁定將被告送勒戒處所觀察、勒戒。
二、抗告意旨詳如抗告狀所載（如附件）。
三、本院查：
  (一)抗告人經警查獲後採集其尿液，送請高雄市立凱旋醫院鑑驗結果，呈ＭＤＭＡ陽
    性反應，而該醫院所採之尿液檢驗方法有兩種，即以免疫學分析法初步檢驗，再
    以目前最精密之氣相層析質譜儀法（ＧＣ／ＭＳ）為確認檢驗，後者之方法可排
    除藥物之干擾即排除假陽性之情形，應無檢驗錯誤之可能，抗告人於九十年十一
    月十八日所採之尿液經上開二種方法檢驗結果均呈ＭＤＭＡ陽性反應，此有高雄
    市立凱旋醫院九十年十二月二十日高市凱醫檢字第００三０六號煙毒尿液檢驗成
    績書一份在卷可稽，足見抗告人之尿液經氣相層析質譜儀法（ＧＣ／ＭＳ）確認
    有ＭＤＭＡ陽性反應，即可確認有施用第二級毒品之行為，抗告人辯稱未曾施用
    ＭＤＭＡ云云，自非可採。且依上開說明，既無檢驗錯誤之可能，抗告人請求將
    其尿液再送高雄醫學大學附設中和紀念醫院鑑定，核無必要。再者，施用毒品係
    違法之行為，當為一般人所明知，其施用毒品必然不敢公然施用，必定秘密為之
    ，當為同行之朋友所不知，從而抗告人請求傳喚案發當日同行之朋友黃麒豪、沈
    芳如、黃欣怡等人證明其無施用第二級毒品之行為，核無必要。末查，抗告人抗
    辯其於九十年十一月十六日、十七日曾服用感冒糖漿，致尿液中有ＭＤＭＡ偽陽
    反應，其未能提出具體證據以供法院查證，其係於何時地服下何種品牌之感冒糖
    漿﹖俱無任何證據足佐，無從憑信。又抗告人抗辯大帑殿ＫＴＶ為使消費者提神
    從冷氣口放毒一節，此乃抗告人推測之詞，亦屬無據。綜上所述，抗告人執上開
    各節提起抗告為無理由，應予駁回。
四、據上論結，應依刑事訴訟法第四百十二條，裁定如主文。
中    華    民    國     九十一     年       四       月      十        日
                              臺灣高等法院高雄分院刑事第二庭
                                  審判長法官  曾永宗
           法官  邱永貴
                                        法官  郭玫利
右正本證明與原本無異。
不得再抗告。
                                      書記官  張寶花
中    華    民    國     九十一     年       四       月       十一     日
                                                                        Ｋ
